臺灣臺中地方法院民事判決　　96年度小上字第40號
上　訴　人　甲○○
被上訴人　　乙○○
上當事人間請求損害賠償事件，上訴人對於中華民國96年3月20
日本院臺中簡易庭96年中小字第482號第一審判決提起上訴，本
院裁定如下：
    主    文
上訴駁回。
第二審訴訟費用新臺幣壹仟伍佰元由上訴人負擔。
    理    由
一、按對於小額程序之第一審裁判之上訴或抗告，非以其違背法
　　令為理由，不得為之。上訴狀內應記載上訴理由，表明：原
　  判決所違背之法令及其具體內容及依訴訟資料可認為原判決
    有違背法令之具體事實，民事訴訟法第436條之24第2項、第
    436 條之25，分別定有明文。又所謂判決有違背法令，乃指
    判決不適用法規或適用不當，亦為同法第468 條所明定，此
    亦為小額事件之上訴程序所準用（民事訴訟法第436 條之32
    第2 項參照）。而以判決有不適用法規或適用不當為上訴理
    由時，其上訴狀或理由書應有具體之指摘，並揭示該法規之
    條項或內容，若係成文法以外之法則，應揭示該法則之旨趣
    ，倘為司法院解釋或最高法院之判例，則應揭示該判解之字
    號或其內容，如依民事訴訟法第469條所列第1款至第5 款事
    由提起上訴時（第6款未準用，參照民事訴訟法第436條之32
    第2 項規定），其上訴狀或理由書應揭示合於該條款之事實
    ，上訴理由狀如未依此項方法表明者，即難認為已對原判決
    之違背法令有具體之揭示，其上訴自難認為合法（最高法院
    71年台上字第314號判例要旨參照）。
二、本件上訴意旨略以：(一)是非對錯應堅持，受冤乘客誰來保護
    ，要被告拿出良心、道德說實話，坦誠以對，一切就可以明
    白，就這麼簡單；(二)為何以說謊來做判決，相信說謊，怎能
    接受，說謊就可過關，而被告暗自歡喜，在車行傳開來，他
    們會對法院如何看待。惡司機無事生非，沒有太過份，人家
    會告你嗎？沒有道歉、不知羞恥，敢做不敢當，還算是人嗎
    ？判決內容第二點全是說謊，可怕又可恨的說謊，原告要討
    回公道，如果討不回公道，相信惡人會遭到報應，爰請求廢
    棄改判等語。
三、按當事人主張有利於己之事實者，就其事實有舉證之責任。
    但法律別有規定，或依其情形顯失公平者，不在此限。民事
    訴訟法第277條定有明文。經查，上訴人主張於民國95年10
    月初在台中車站遭被上訴人毆打乙節，為被上訴人於原審所
    否認，上訴人雖稱其遭毆打時車上之人均有看到等語，惟於
    原審並未能提出有利證據以供法院調查；且上訴人主張其遭
    毆打，對於其受有傷害乙節，亦未能提出具體事證以憑審認
    。是原審據此認上訴人主張其遭被上訴人毆打成傷乙節，無
    從採信，上訴人請求被上訴人給付新臺幣5,000元，為無理
    由，而為駁回上訴人在原審之訴之判決，核與上開規定，尚
    無違誤。
四、核上訴人之上訴意旨，其內容實係就原審取捨證據、認定事
    實之職權行使，指摘其為不當，而未具體表明原判決所違背
    之法令及其具體內容，及依訴訟資料可認為原判決有違背法
    令之具體事實，而合於不適用法規之情形，自難認對原審判
    決之如何違背法令已有具體之指摘，揆諸首揭法規暨判例意
    旨，其上訴為不合法，應予駁回。
五、依民事訴訟法第436條之32第1項準用同法第436條之19第1項
    規定，第2審法院為訴訟費用之裁判時，應確定其訴訟費用
    額，而本件第2審訴訟費用額，審核卷附證物後確定為如主
    文第2項所示金額。
六、據上論結，依民事訴訟法第436條之32第2項、第471條第1項
    、第444條第1項前段、第95條、第78條，裁定如主文。
中　　華　　民　　國　　96　　年　　5 　　月　　10　　日
                  民事第二庭    審判長法  官　許冰芬
                                      法  官　吳蕙玟
                                      法  官　王鏗普
正本係照原本作成
不得抗告。
中　　華　　民　　國　　96　　年　　5 　　月　　10　　日
                                      書記官
